臺灣高等法院高雄分院刑事判決　　　　　　　　　九十二年度上訴字第一九八一號
　　上　訴　人
　　即　被　告　甲○○
　　選任辯護人　錢師風律師
右上訴人因違反毒品危害防制條例案件，不服臺灣高雄地方法院九十二年度訴字第七
九六號中華民國九十二年八月二十九日第一審判決（起訴案號：臺灣高雄地方法院檢
察署九十二年度偵字第五０八號），提起上訴暨移
度偵字第六五０號），本院判決如左：
      主  文
原判決撤銷。
甲○○連續販賣第一級毒品，累犯，處有期徒刑拾伍年，褫奪公權陸年。扣案之海洛
因壹拾柒包（合計淨重陸拾伍公克）、安非他命肆包（驗後毛重分別為柒點壹公克、
壹點玖公克、壹點肆公克、零點柒公克）、研磨機壹台、研磨盆壹具、過濾器壹組上
殘留之微量海洛因、電子磅秤壹台上殘留微量之海洛因及安非他命，均沒收銷燬之。
海洛因毒品外包裝柒個、安非他命外包裝肆個、研磨機壹台、研磨盆壹具、過濾器壹
組、電子磅秤壹台、空夾鏈袋柒佰玖拾肆個均沒收。販賣第一級毒品所得財物新臺幣
玖仟元沒收，如一部或全部不能沒收時，以其財產抵償之。
    事  實
一、甲○○前因妨害風化案件，經臺灣高雄地方法院於民國（下同）八十七年十二月
    二十一日，以八十七年度訴字第二三一七號判決科處有期徒刑四月確定，於八十
    八年六月二十一日執行完畢，詎不知悔改，明知海洛因、安非他命分屬毒品危害
    防制條例第二條第二項第一款、第二款所稱之第一、二級毒品，竟意圖販賣營利
    之概括犯意，於九十一年十二月十八日二十三時許，在高雄市○○區○○路八五
    層樓之大廈騎樓地，向不詳姓名年籍、綽號「杉仔」之中年男子，以新臺幣（下
    同）十三萬元、二萬五千元之代價，同時販入第一級毒品海洛因及第二級毒品安
    非他命各三十八公克，得手後除部分供自己施用外，餘則利用其所有之研磨機、
    研磨盆、過濾器、空夾鏈袋、電子磅秤等物，將海洛因分裝成數小包；將安非他
    命分裝成零點九公克、一點八公克數小包，擬以一千元、二千元等不同之價格，
    並以向不知情友人陳明仁借用0000000000號行動電話作為聯絡工具伺
    機販售圖利。鍾淑儀即以打上開行動電話門號與甲○○取得連繫後，前往甲○○
    位於高雄縣大寮鄉○○路一一七號住處購買海洛因，甲○○以上開方式，先後於
    九十一年十二月二十日、同年月二十一日、同年月二十二日、同年月二十三日、
    同年月二十四日二十一時許，連續以二千元、二千元、二千元、二千元、一千元
    之代價販賣海洛因五次予鍾淑儀，合計得款九千元。嗣於九十一年十二月二十五
    吳愛文租屋處搜索時，當場在甲○○口袋內查獲海洛因九小包，並在屋內起出海
    洛因一小包、安非他命二小包、吳愛文所有供己施用毒品所用之注射針筒二支、
    玻璃球一個、陳明仁所有0000000000號行動電話一具。甲○○併帶同
    警方前往友人邱麗芳位於高雄縣大寮鄉○○路一一七號住處，再起出甲○○所有
    海洛因七小包、未含有毒品之白色粉末一小包（淨重二點四七公克、包裝重○點
    七九公克）、安非他命二小包、供販賣毒所用分別殘留有微量海洛因之研磨機一
    台、研磨盆一具、過濾器一組、殘留有微量之海洛因與安非他命之電子磅秤一台
    ，及預備供分裝販賣毒品所用之空夾鏈袋七百九十四個。總計共起出之海洛因十
    七包（合計淨重六十五公克、包裝重七點九六公克）、安非他命四包（驗後毛重
    分別為七點一公克、一點九公克、一點四公克、零點七公克）、未含有毒品之白
    色粉末一包（淨重二點四七公克、包裝重○點七九公克），適鍾淑儀夥同其男友
    吳榮義前往高雄縣大寮鄉○○路一一七號住處欲向甲○○購買海洛因，亦當場被
    警方查獲，併自鍾淑儀身上起出其向甲○○購入後施施打剩餘之海洛因一小包（
    驗後淨重零點零四公克、包裝重零點一九公克）及鍾淑儀所有供其施用毒品所用
    之注射針筒三支，因而查獲。
二、案經高雄市政府警察局三民第一分局報請臺灣高雄地方法院檢察署檢察官偵查起
    訴暨移送併辦。
    理  由
一、訊據上訴人即被告甲○○（下稱被告）對於在右揭時地為警持搜索票搜索時扣得
    海洛因、安非他命及研磨機等物品之事實，固供認不諱，惟矢口否認有販賣毒品
    之犯行，辯稱：警方在伊身上起出九包海洛因係我為吸食方便而隨身攜帶的，吳
    愛文住處的毒品都是綽號「阿文」所有；在永芳路住處查獲的毒品、研磨機、研
    磨盆、過濾器、電子磅秤、空夾鏈袋等物，均是綽號「阿杉」託「阿瑞」拿來寄
    放，並非向「阿杉」買的，伊從未販賣海洛因給鍾淑儀云云。
二、經查：
  (一)被告於警訊中供稱：「我於九十一年十二月十八日二十三時許，在高雄市○○區
    ○○路八五層樓大廈騎樓地，向『杉仔』以十三萬元之代價購得海洛因三十八公
    克，以二萬五千元代價購得安非他命三十八公克，除部分自己吸食外，我將毒品
    海洛因及安非他命利用研磨機、研磨盆、過濾器、電子磅秤及空夾鏈袋分裝每小
    包販賣圖利，安非他命淨重零點九公克賣一千元，淨重一點八公克販賣二千元，
    毒品係由我分裝，由我販賣，警方在我口袋及吳愛文租屋處查獲之毒品，及在永
    芳路住處起獲之毒品、研磨機、研磨盆、過濾器、電子磅秤與空夾鏈袋等物，都
    是我所有等語（見高市警三壹分刑字第０九一００二一二一三號卷第一頁背面起
    ），並有白色粉末十八包、白色晶體四包、研磨機一台、研磨盆一具、過濾器一
    組、電子磅秤一台及空夾鏈袋七百九十四個扣案可憑（見同上警卷第三十三頁至
    三十五頁扣押物品清單），堪認扣案上開毒品、研磨機等均係被告所有無訛。
  (二)扣案之白色粉末十八包，經送請法務部調查局檢驗結果，認其中十七包均含第一
    級毒品海洛因成分，合計淨重六十五公克，包裝重七點九六公克；另一包無毒品
    反應，淨重二點四七公克，包裝重零點七九公克，有該局九十二年三月七日調科
    壹字第二二○○一四六八八號鑑定通知書一紙在卷可憑（見原審卷第四十八頁）
    。扣案之白色晶體四包，經送請高雄醫學大學附設中和紀念醫院檢驗，係第二級
    毒品甲基安非他命，驗前毛重分別為七點二公克、二公克、一點五公克、零點八
    公克，驗後毛重分別為七點一公克、一點九公克、一點四公克、零點七公克，有
    該院九十二年一月二十八日編號0000－000、0000－000、000
    0－000、0000－000號檢驗報告四紙附卷可憑。扣案之研磨機、研磨
    盆、過濾器、電子磅秤經送請高雄醫學大學附設中和紀念醫院檢驗，研磨機、研
    磨盆、過濾器均檢出第一級毒品海洛因陽性反應，電子磅秤則檢出含有第一級毒
    品海洛因及第二級毒品甲基安非他命陽性反應，亦有該院九十二年四月十五日編
    號0000－000、0000－000、0000－000、0000－00
    0號檢驗報告四紙存卷足憑（見九十二年度偵字第五０八號卷第二十三至二十六
    頁、原審卷第三十五至三十八頁），是被告為警查獲之白色粉末（除其中一包未
    含有毒品外）與白色晶體數包，係分屬第一級毒品海洛因、第二級毒品安非他命
    無訛。
  (三)被告一次購入三十八萬元之海洛因及二萬五千元之安非他命，數量非少，價值不
    菲，此與一般施用毒品之人通常不會一次投注巨額金錢，購買大量毒品之情形，
    顯然不同，參以被告購入毒品後，復以研磨機、研磨盆、過濾器、電子磅秤等物
    ，將毒品分裝成數小包，且重量各不相同，復備置空夾鏈袋達七百九十四個，為
    警查獲時，身上亦攜帶有九小包之海洛因，如被告係單純為供自己施用而購入，
    當無庸如此大費周章予以分裝及隨身攜帶九小包之必要，再參以被告於警訊中供
    稱：「毒品海洛因及安非他命除自己吸食外，將海洛因及安非他命利用研磨機、
    研磨盆、過濾器、空夾鏈袋、電子磅秤分裝每小包販賣圖利」、「是由我分裝，
    由我販賣」等語觀之（見同上警卷第二頁背面第六行），被告應係考慮購買者需
    求之數量、購買之能力而分裝，俾便販售圖利無訛；因此，被告向綽號「杉仔」
    之男子販入海洛因及安非他命之目的，除少部分係為供自已施用外，其餘部分應
    係意圖販賣而販入無訛。
  (四)證人鍾淑儀於警訊中先後證稱：「我被警方查獲的海洛因是在九十一年十二月二
    十四日二十一時許在高雄縣大寮鄉○○路一一七號向被告以一千元購買後施打剩
    餘的，我在九十一年十二月二十五日與吳榮義一同前往找被告，是要向被告購買
    海洛因施打」、「最後一次向被告在高雄縣大寮鄉○○路一一七號購買一千元整
    ，我是先打電話0000000000號給被告，問他有沒有貨，如果有的話被
    告就叫我直接坐車到他位於永芳路的住處，每次被告都把毒品分成一小包一小包
    分裝好，我就把錢交給他，每次購得金額一千至二千元不等，最後一次注射是二
    十四號二十一時許向被告購買後，到高雄縣五甲路上的五甲廟公廁內以注射針筒
    施打左右手臂上」、「都是我主動打0000000000號電話找被告問有沒
    有貨，一天平均買一次，從九十一年十二月二十日那天二十一時許，在被告住處
    高雄縣大寮鄉○○路一一七號向他購買二千元的海洛因，十二月二十一日、十二
    月二十二日、十二月二十三日、十二月二十四日，每天都在二十一時許打行動電
    話向被告聯絡購買，每一次購買二千元海洛因，五次共買了一萬元整」各等語（
    見高市警三壹分刑字第０九一００二一二一三號卷第十頁背面起），其於本院審
    理時亦證稱：警訊中確有說向被告買五次海洛因之情事（見本院上訴(一)卷第七二
    頁）。被告於警訊中亦坦承有交付海洛因給鍾淑儀之情事，而海洛因係被告所購
    入，價值不菲，苟有贈送亦必偶一為之且係少量，衡情應無每次均無償贈送一、
    二千元之毒品之理。再者，鍾淑儀曾以0000000000號行動電話與被告
    連絡之事實，亦有雙向通聯資料查詢一份附卷可資佐證（見原審卷第十六至二十
    九頁），上開行動電話雖係陳明仁所有，惟被告於檢察官偵查中及原審法院審理
    時均供稱：九十一年十二月間係其在使用；係向陳明仁借用等語（九十二年度偵
    字第五０八號卷第二十頁倒數第二行、原審卷第八十四、一一０頁），則證人鍾
    淑儀證稱以上開電話與被告聯絡購買毒品等情，即屬可信。
  (五)證人鍾淑儀為警查獲時經採尿送驗結果，呈嗎啡陽性反應，有高雄市立凱旋醫院
    九十二年一月七日高市凱醫檢字第○○七九一號煙毒尿液檢驗成績書、毒品危害
    防制條例案件尿液送驗編號與真實姓名對照表各一紙可憑，其因施用海洛因，經
    原審以九十二年度毒聲字第八三四號裁定令入勒戒處所觀察勒戒一情，亦有裁定
    書一份足參，而自證人鍾淑儀身上起出之白色粉末一包，經送請法務部調查局檢
    驗結果，認含第一級毒品海洛因成分，淨重零點零四公克，包裝重零點一九公克
    ，此亦有該局九十二年二月十八日調科壹字第二二○○一四六八七號鑑定通知書
    一紙在卷可佐（見原審卷第一０六頁至一０八頁、第一四七頁），足徵證人鍾淑
    儀前開所證應屬可信。
  (六)證人鍾淑儀事後於檢察官偵查中及本院審理時，否認有向被告購買毒品，於檢察
    官偵查中證稱：我不認識被告，也未向被告買過毒品，警方在我身上起出之海洛
    因係綽號「嘟嘟」女子寄放的云云；於本院審理時則證稱：查獲時之毒品係嘟嘟
    給我的，海洛因都是請朋友嘟嘟幫我買的，因為警察很兇，才說是向被告買的，
    警員說這樣回答不行，要早一點講，早一點回去，不然不能回去；警員製作完一
    份筆錄拿給另一位警員看後說不行，才又製作另一份筆錄，打00000000
    00號行動電話係找伊大姐，行動電話係伊大姐給的，被查獲當天與男友吳榮義
    前往高雄縣大寮鄉○○路一一七號住處係要請吳麗芳幫伊找工作云云（見本院上
    訴(一)卷第七十一頁以下）。惟證人盧培基（即製作筆錄警員）於本院審理時經當
    庭命其與鍾淑儀對質時，否認有警員對鍾淑儀有不當之態度，亦否認製作筆錄後
    有拿給其他同事或主管觀看之情事（見本院上訴(一)卷第七十五頁以下），且警卷
    內有關鍾淑儀之偵訊筆錄亦僅有一份。再者，如被警查獲當天，證人鍾淑儀僅係
    欲央求其大姐邱麗芳找工作，盡可以電話連繫，何需遠從高雄市前鎮區五甲搭計
    程車到高雄縣大寮鄉？何況證人邱麗芳經本院提訊到庭時亦證稱：當天鍾淑儀沒
    有去找我；沒有給鍾淑儀電話號碼；我是回去永芳路時才看到鍾淑儀等語（見本
    院上訴(一)卷第一一二頁以下），更與被告於原審法院供稱：當時鍾淑儀是要來向
    我要毒品施用等語不合（見原審卷第五十三頁倒數第一行起）。足徵鍾淑儀事後
    所證不實，應係迴護被告之詞，不足採為被告有利之認定。證人吳榮義於本院審
    理時雖證稱：「（問：鍾淑儀當天去找妳姐姐之目的？）我不清楚，她僅說要找
    她姐姐；當時她身上沒有錢如何買毒品」云云（見本院上訴(一)卷第七十七頁以下
    ）；於檢察官偵偵查中證稱：查獲前我與女友坐計程車至被告住處，是為了向他
    借車錢，不是向被告買毒品云云（見九十二年度偵字第五０八號卷第十八頁背面
    ）。惟如係熟識之人，購買毒品非必一手交錢一手交貨，被告既已販賣五次海洛
    因給鍾女，鍾女非不可以其他方式支付價金，且其於本院審理時證稱不知當天去
    的目的為何，而其於檢察官偵查中則證稱係向被告借錢，更與鍾女前開所證係欲
    央求邱麗芳找工作等情不合，亦與邱麗芳所證：鍾女並沒有要找伊等語不同，復
    與被告於原審法院所稱：當時鍾淑儀是要來向我要毒品施用等語相左，是證人吳
    榮義於偵查中所證顯無可採，於本院審理中所證沒有錢如何買毒品云云，亦不足
    以證明鍾女當天不是要去向被告買毒品，難為被告有利之採認。
  (七)按被告以外之人於檢察事務官、司法警察官、或司法警察調查中所為陳述，與審
    審判中不符時，其先前之陳述具有較可信之特別情況，且為證明犯罪事實存否所
    必要者，得為證據，刑事訴訟法第一百五十九條之二定有明文。如前所述，證人
    鍾淑儀於警訊中所述核與事後於本院審理時所證不符。惟其於警訊之證述係在其
    自由意志下所為，且被查獲時又自其身上扣得毒品，採尿送驗又有毒品反應，再
    參以確在被告身上及其住處查獲數量不少毒品及分裝工具等情，鍾淑儀於警訊中
    所證顯然具有較可信之特別情況，且係證明犯罪事實存否所必要，依前揭刑事訴
    訟法之規定，自得採為認定被告販賣毒品之證據。
  (八)雖被告事後於偵、審及本院行準備程序中審中翻異前詞，或辯稱警方在其身上起
    出九包海洛因係供己吸食隨身攜帶的，而在高雄縣鳳山市○○路二三號二樓吳愛
    文住處查獲的毒品都是吳女之男朋友綽號「阿文」所有；在其永芳路住處查獲的
    毒品、研磨機等物，則係「阿杉」託「阿瑞」寄放的，或辯稱查獲時扣案之物品
    均係「阿杉」之人寄放云云。惟被告既無遠行之計劃，亦無遠行之舉，如係供己
    施用，何須隨身攜帶九包之多；又警方以磅秤秤量九包海洛因之結果，毛重一
    點三公克者有一包、零點九公克有三包，零點八公克有二包，零點六公克有二包
    ，零點四公克有一包，有扣押物品目錄表一紙附於警卷可憑，如係供己吸用何須
    分裝成不同之重量？顯見被告持有該海洛因之目的並非單純供己施用。至於警方
    在吳愛文住處扣得之毒品，被告於偵查中先稱：是「阿瑞」寄放云云，於原審法
    院訊問時則供稱：是吳愛文男友「阿文」所有云云，於本院審理時則又辯稱係「
    阿杉所寄放云云，先後供述反覆不一、已難採憑；況證人吳愛文於警訊中證稱：
    「警方到我住處時，帶同我男朋友甲○○」等語，足證吳愛文之男友並非「阿文
    」，而係被告，益徵被告上開辯解虛偽不實。再者，被告始終無法提供「阿杉」
    、「阿瑞」之聯絡方式以供本院查證，且其對於「阿杉」、「阿瑞」之真實姓名
    、年籍均不清楚，則是否確有此人，實有疑問，參以被告在其永芳路住處經警查
    獲之海洛因有七包（扣除毛重約三公克、驗後無毒品反應之白色粉末一包）、安
    非他命二包，該海洛因經警方以磅秤秤重結果，毛重高達六十點九公克，而安非
    他命亦有八點六公克，有前開扣押物品目錄表足稽，被告於警訊中所供十三萬元
    可購得三十八公克海洛因之行情計算，毛重六十點九公克海洛因之價值應超過二
    十萬元，市價甚鉅，自不可能有人平白無故將價值如此昂貴之毒品無償寄放於被
    告住處之理。又研磨機、電子磅秤等物可用以販賣毒品之用，如持有該等物品及
    毒品遭查獲，必遭警方指控涉嫌販賣毒品，被告既無法與「阿瑞」、「阿杉」等
    人聯絡，亦無法提供確切之年籍、處所，足見其與綽號「阿杉」之人並非熟識，
    ，被告豈有無端為渠等保管該物品之可能，是被告所辯警方在其永芳路住處查獲
    之毒品、研磨機等物係他人寄放云云，亦屬飾卸之詞，殊無足取。
  (九)證人鍾淑儀就其向被告購買海洛因之次數與金額，於警訊中先稱：「我被警方查
    獲的海洛因是在九十一年十二月二十四日二十一時許向被告以一千元購買的」等
    語，嗣又稱：「我一共向被告買了五次，最後一次是向被告購買一千元整，每次
    購得金額一千至二千元不等」等語，再稱：「我一天平均購買一次，從九十一年
    十二月二十日那天二十一時許向被告購買價值二千元的海洛因，十二月二十一日
    、十二月二十二日、十二月二十三日、十二月二十四日，每一次購買二千元海洛
    因，五次共買了一萬元整」等語，雖先後雖稍有不同。惟其始終指稱自九十一年
    十二月二十日起至二十四日止，每日向被告購入海洛因一次，因此上開些微差異
    ，並非重大之瑕疵，自難認為所證全然不可採信。至於購買次數方面，應以五次
    為可信。價金部分除就最後一次（即九十一年十二月二十四日二十一時許當次）
    購買金額鍾女曾明確陳稱係一千元外，餘僅泛稱每次向被告購買二千元毒品，故
    有關購買金額部分，應從較有利被告之認定，即以一千元有一次，二千元有四次
    為據，合計被告販毒所得應為九千元。
  (十)被告與證人鍾淑儀非至親好友，而海洛因係價格昂貴之違禁物，購買不易，且政
    府懸為禁令嚴加取締，刑責甚重，苟無牟利之意圖，衡情被告應無甘冒被取締處
    為重刑之危險，而以購買海洛因之原價或虧本轉售予證人鍾淑儀之可能，被告非
    法將海洛因販賣予證人鍾淑儀施用，衡情應有賺取差價，被告有營利之意圖，殆
    無疑義。
    綜上所述，被告所辯均屬卸責之詞，不足採信，犯行堪以認定。被告選任辯護人
    聲請將扣案海洛因送請鑑定以證明內摻有葡萄糖，以證明毒品係供己施用，核無
    必要。
三、查海洛因、安非他命分係毒品危害防制條例第二條第一項所示之第一級、第二級
    毒品。又所謂販賣行為，並不以販入之後復行賣出為要件，祇要以營利為目的，
    將毒品購入或賣出，有一於此，其犯罪即為完成，此有最高法院二十五年非字第
    一二三號、六十七年臺上字第二五○○號判例意旨可資參照。核被告所為，係犯
    毒品危害防制條例第四條第一項、第二項之販賣第一級、第二級毒品罪。被告先
    後多次販賣海洛因犯行，時間緊接、犯罪構成要件相同，顯係出於概括犯意反覆
    為之，為連續犯，依刑法第五十六條規定論以一罪。被告持有第一級毒品海洛因
    後，進而販賣，其持有之低度行為各為販賣之高度行為所吸收，不另論以持有第
    一級毒品罪。被告為販賣毒品牟利，於九十一年十二月十八日，同時向「杉仔」
    購入第一級、第二級毒品，係一行為觸犯二罪名，應從一重論以販賣第一級毒品
    罪，公訴人認被告所犯上開二罪應分論併罰，尚有未洽。被告前因妨害風化案件
，經臺灣高雄地方法院於八十七年十二月二十一日，以八十七年度訴字第二三一
    七號判決科處有期徒刑四月確定，於八十八年六月二十一日執行完畢之事實，有
    臺灣高等法院被告全國前案紀錄表在卷可憑，其受有期徒刑執行完畢後，五年以
    內再犯有期徒刑以上之本案各罪，均為累犯，除法定本刑為死刑或無期徒刑之部
    分依法不得加重外．其餘部分應依刑法第四十七條規定加重其刑。被告販賣毒品
    之時間不長，販賣所得僅九千元，金額不大，且每次販賣之數量非鉅，亦非大盤
    毒梟可比，如量處販賣第一級毒品罪之法定最低度刑無期徒刑，仍嫌過重，爰依
    刑法第五十九條規定減輕其刑。被告所犯之罪刑有加重減輕，依法應先加後減之
    。
四、原審認被告事證明確，據以論罪科刑，固非無見；然扣案研磨機壹台、研磨盆壹
    具、過濾器壹組上雖殘留之微量海洛因、電子磅秤壹台上亦殘留微量之海洛因及
    安非他命，惟上開微量之毒品非不得與前開研磨機、研磨盆等分離而分別宣告沒
    收，原判決認不可剝離，應視為毒品而沒收銷燬之，尚有未洽。被告上訴意旨否
    認犯行，指摘原判決不當，固屬無理由，惟原判決既有上開可議，自應由本院將
    原判決撤銷改判。爰審酌被告明知施用毒品戕害身心，且戒除不易，仍為貪圖營
    利購入海洛因及安非他命，並將海洛因非法販賣予證人鍾淑儀，販賣期間非長、
    數量非鉅，所得甚微等一切情狀，量處如主文所示之刑，並依其犯罪性質，併予
    宣告褫奪公權六年，以資警惕。扣案海洛因壹十七包（合計淨重陸拾伍公克）、
    安非他命四包（驗後毛重分別為七．一公克、一．九公克、一．四公克、０．七
    公克）、研磨機一台、研磨盆一具、過濾器一組上殘留之微量海洛因、電子磅秤
    一台上殘留微量之海洛因及安非他命，均應依毒品危害防制條例第十八條第一項
    之規定宣告沒收銷燬之，上開毒品海洛因毒品外包裝七個、安非他命外包裝四個
    、研磨機一台、研磨盆一具、過濾器一組、電子磅秤一台係被告所有供販賣毒品
    所用之物，爰依同條例第十九條第一項宣告沒收；空夾鏈袋七百九十四均係被告
    所有，且預備供分裝販賣毒品所用之物，已據被告於警訊中陳述明確，爰依刑法
    第三十八條第一項第二款規定予以沒收。販賣海洛因所得九千元，應依毒品危害
    防制條第十九條第一項規定宣告沒收，如全部或一部不能沒收時，以其財產抵償
    之。至未含毒品之白色粉末一小包（淨重二點四七公克、包裝重零點七九公克）
    非違禁物，且與本案犯罪事實無直接關聯；證人吳愛文所有供己施用毒品所用之
    注射針筒二支、玻璃球一個；證人鍾淑儀所有供己施用毒品所用之注射針筒三支
    ，亦與被告販賣毒品犯行無涉，均不得予以沒收。另在證人鍾淑儀身上起出之海
    洛因一小包固屬第一級毒品，既已出售予證人鍾淑儀，而證人鍾淑儀亦因此涉有
    毒品危害防制條例之罪嫌，上開毒品扣於該案，自足為證人鍾淑儀涉犯該案件之
    證物，爰不併於本案中宣告沒收銷燬。扣案之門號0000000000號行動
    電話一具雖為被告聯絡販毒之工具，然係訴外人陳明仁所有，並非被告所有，有
    該門號雙向通聯資料查詢一份附卷足憑，亦不得予以沒收，附此敘明。
五、公訴意旨另以：被告自九十一年十二月二十日起至同年月二十五日止，連續將海
    洛因以每零點三公克一千元、每零點六公克二千元、每零點九公克三千元，安非
    他命以每零點九克一千元、每一點八公克二千元之代價，販賣予不特定人，因認
    被告此部分亦涉有連續販賣第一、二級毒品犯行云云。訊據被告堅詞否認有此部
    分犯行，辯稱：其未將海洛因及安非他命賣予不特定人云云。公訴人認被告涉有
    上開連續販賣海洛因及安非他命予不特定人之犯行，無非以被告於警訊中之供述
    為論據。惟被告於警訊中固供稱：「（問：警方於九十一年十二月二十五日十一
    時三十分帶同你前往你住處高雄縣大寮鄉○○路一一七號執行搜索？起獲何物？
    ）在客廳桌櫃內起獲夾鏈袋裝海洛因八包、夾鏈袋裝安非他命二小包、電子磅秤
    一台、研磨機一台、研磨盆一具、過濾器一組」、「（問：警方於右記時地查獲
    之毒品及分裝工具、吸食工具係何人所有？做何用途？）都是我所有。毒品海洛
    因及安非他命除自己吸食外，將毒品海洛因及安非他命利用研磨機、研磨盆、過
    濾器、空夾鏈袋分裝每小包販賣圖利」、「（問：你將毒品海洛因及安非他命分
    裝每小包如何販賣？）毒品海洛因淨重零點三公克販賣一千元，淨重零點六公克
    販賣二千元，淨重零點九公克販賣三千元，安非他命淨重零點九公克販賣一千元
    ，淨重一點八公克販賣二千元」等語，惟並無該不特定人出面指認，警方亦未查
    獲有其他不詳或不特定人向被告購買毒品之事證，自難僅憑被告此部分不確切之
    自白，遽為其不利之認定。因此，依被告於警訊中之上開自白，尚不足以證明其
    有公訴人所指之連續販賣海洛因與安非他命與不特定人施用之犯行；此外，復查
    無其他積極證據可資佐證，被告被訴此部分罪嫌即屬不能證明，本應為無罪之諭
    知，惟因公訴意旨認被告此部分之犯行，與前開起訴論罪部分有連續犯之裁判上
    一罪關係，爰不另為無罪之諭知。
六、併案意旨另以：被告與陳明仁（另案由原審法院審理中）共同基於概括之犯意，
    自九十二年一月下旬起，在高雄縣大寮鄉○○路十四號被告租處，以00000
    0000、0000000000、0000000000號等行動電話為對外
    聯絡工具，販賣毒品海洛因予林見致、尤俊賢等不特定人施用，因認被告此部分
    亦涉有毒品危害防制條例第四條第一項之罪嫌。公訴人認被告涉有此部分罪嫌，
    係以被告於警訊中之自白、證人林見致、尤俊賢、陳明仁之證述及警方查扣之海
    洛因、研磨器、電子秤等為論據。訊據被告固坦承查獲扣案之毒品為其所有，惟
    堅詞否認有此部分之犯行，辯稱：伊除認識陳明仁外，其餘之人均不認識，亦未
    販賣海洛因給林見致等人，扣案帳冊其向人借錢及記載投資土雞城之相關事項等
    語。經查：(一)證人林見致於檢察官偵查中證稱：海洛因是向陳明仁購買的等語（
    見九十二年度偵字第六五０九號卷第三頁）。其於警訊中亦陳稱：「（問：你主
    動提出一包毒品海洛因係向何人買的？）我是向綽號『明仁』買的」、「我是在
    九十二年三月九日開始向綽號『明仁』購買海洛因」等語（見併案警卷第十四頁
    ），並未指訴其有向被告購買毒品。(二)證人尤俊賢於警訊中陳稱：「（問：警方
    在高雄縣大寮鄉○○路十四號旁守候時，你騎車到該處與何人講話？）我與綽號
    『明仁』就在門口講話，除了要還欠他機車修費一千元外，尚要向他拿一千元毒
    品海洛因」、「我約於一星期前就向綽號明人之男子購買海洛因，共二次，每次
    都是一千元之代價，最後一次是今天要向明人購買時，就被警方查獲」、「（問
    ：你向陳明仁購買毒品時，陳明仁都自何處拿出毒品？）都自長褲口袋內拿出來
    」等語（見同上併案警卷第十九、二十頁）；其於本院審理時亦證稱：「我不是
    在永芳路一一號房屋裡面買的，是在大寮鄉某加油站買的；都是打明仁的手機向
    他買的」、「不知陳明仁毒品的來源，我僅是在甲○○家見到陳明仁而已，我都
    稱甲○○為『何哥』；不知道被告有販賣毒品」等語（見本院上訴(二)卷第六十五
    頁以下），亦未指認有向被告購買毒品之情事。(三)被告甲○○於警訊中固供稱：
    我因為年紀也大了，身體也不是很好，我又必須提供生活費用給邱麗芳和小孩子
    ，所以我也多少有販賣毒品給不特定人等語（見併案警卷第七頁第三行）。惟其
    事後於檢察官偵查及本院審理時則均否認有販賣毒品之情事。(四)陳明仁於為警查
    獲時固供稱：「（問：你所施用的海洛因是如何來的？）是甲○○免費拿給我的
    」、「（問：毒品價格相當昂貴，甲○○如何免費提供應海洛因予你施用？）若
    有人要向甲○○購買毒品，都是直接到高雄縣大寮鄉○○路十四號，並與甲○○
    約定交易金額及數量，並拿現金給甲○○，甲○○就跟我說拿『０、５』或『１
    』表示五百元或一千元給他們，我就拿所需的毒品數量至門口給買購毒的人」、
    「我是約於九十二年一月底開始幫甲○○運送毒品」等語（見同上警卷第十頁）
    ；其於檢察官偵查中除坦承自己販賣毒品給林見致及其他不特定人，並提供毒品
    給被告施用或稱扣案物品係其所有、毒品係其與被告合資購買等語之外（見九十
    三年度偵字第六五０九號卷第三頁背面），並無片言隻語談及有幫被告販賣毒品
    之情事；又陳明仁經本院傳喚拘提結果，亦均未到案，有拘票在卷可憑；此外，
    亦無人出面指認有向被告購買毒品之情事，而其又經林見致、尤俊賢等指訴販賣
    毒品，其警訊所陳是否因而推諉亦有可疑。(五)警方搜索時查獲之現金收支簿一本
    、電子秤等係被告所有，固據其坦承在卷，該收支簿內確有「曉曼」、「台南鈴
    」、「榮仔」、「祿仔」等人名及數千元至數萬元之記載；就此，被告於警訊中
    辯稱係借貸之記錄，於本院辯稱向人借錢及記載投資土雞城之金額，惟均無人出
    面指認係向被告購買毒品之交易金額。(六)被告為警查獲經採集其尿液送驗結果，
    分別呈嗎啡及甲基安非他命陽性反應，有高雄市立凱旋醫院之煙毒尿液檢驗成績
    書可憑（見同上偵查卷第十二頁背面），被告供稱其有施用毒品等情，非無可信
    ，查扣之研磨器、電子秤通常固係販賣毒品之工具，惟被告於檢察官偵查中供稱
    ：砰子是砰量加入香菸裡吸用；研磨器係供加葡萄用等語（見同上偵查卷第二十
    二頁），姑不論是否可信，被告既有施用毒品，又無人出面指認在何時、以多少
    金額向被告購買毒品，自難僅憑扣得上物品，即謂被告有此部分販毒之情事；因
    此，被告移送併辦部分之罪嫌，尚屬不能證明，應退回原檢察官另為妥適之處理
    。
據上論結，應依刑事訴訟法第三百六十九條第一項前段、第三百六十四條、第二百九
十九條第一項前段，毒品危害防制條例第四條第一項、第二項、第十八條第一項前段
、第十九條第一項，刑法第十一條、第五十六條、第四十七條、第五十五條、第五十
九條、第三十七條第二項、第三十八條第一項第二款，判決如主文。
本案經檢察官張其主到庭執行職務。
中    華    民    國      九十三      年      四      月      十四     日
                              臺灣高等法院高雄分院刑事第四庭
                                  審判長法官  蕭權閔
                                        法官  陳吉雄
                                        法官  李嘉興
右正本證明與原本無異。
如不服本判決應於收受本判決後十日內向本院提出上訴書狀，其未述上訴理由者，
並得於提起上訴後十日內向本院補提理由書狀（均須按他造當事人之人數附繕本)「
切勿逕送上級法院」。
                                      書記官  劉博文
中    華    民    國      九十三      年      四      月      十四     日
附錄：本判決論罪科刑法條：
毒品危害防制條例第四條第一項、第二項
製造、運輸、販賣第一級毒品者，處死刑或無期徒刑；處無期徒刑者，得併科新臺幣
一千萬元以下罰金。
製造、運輸、販賣第二級毒品者，處無期徒刑或七年以上有期徒刑，得併科新臺幣七
百萬元以下罰金。
